臺灣臺中地方法院交通事件裁定　　　　 96年度交聲字第539號
原處分機關　交通部公路總局臺中區監理所
異議人即
受處分人　　甲○○
上列受處分人因違反道路交通管理處罰條例案件，對於交通部公
路總局臺中區監理所民國九十五年二月二十三日所為之處分（中
監違字第裁六○─000000000號裁決書），聲明異議，
本院裁定如下：
    主    文
異議駁回。
    理    由
一、原處分機關略以：異議人即受處分人甲○○所有之車牌號碼
    六八○六－ＦＸ號自用小客車，因不依期限參加定期檢驗，
    且逾期達六個月以上，違反道路交通管理處罰條例第十七條
    第一項規定，而於民國九十四年八月十二日，以中監車字第
    000000000號舉發違反道路交通管理事件通知單逕
    行舉發之。惟異議人未於期限內到案，遂於九十五年二月二
    十三日以中監違字第六○─000000000號違反道路
    交通管理事件裁決書，對其處罰鍰新臺幣（下同）一千四百
    元整並註銷該車牌照（罰鍰部分異議人已繳清），該處分無
    不當之處；且異議人已逾法定異議期限，其聲明異議不合法
    等語。
二、本件異議人則以：因其戶籍地臺中縣鄉○○村○○路三號內
    尚分有八戶，異議人居住戶號為Ｌ0000000號，惟處
    分機關送達於地址相同之戶號Ｌ00000000號，致異
    議人未收到違規通知單，原處分機關送達不合法，爰聲明異
    議云云。
三、按汽車不依限期參加定期檢驗或臨時檢驗者，處汽車所有人
    九百元以上一千八百元以下罰鍰；逾期一個月以上者並吊扣
    其牌照，至檢驗合格後發還，逾期六個月以上者，註銷其牌
    照。受處分人，不服主管機關所為之處罰，得於接到裁決書
    之翌日起二十日內，向管轄地方法院聲明異議。道路
　　交通管理處罰條例第十七條第一項、第八十七條第一項分別
  　定有明文。次按處理違反道路交通管理事件，有關文書送達
    之程序，依行政程序法之規定，違反道路交通管理事件統一
    裁罰基準及處理細則第五條定有明文。又按送達，於應受送
    達人之住居所、事務所或營業所為之。於應送達處所不獲會
    晤應受送達人時，得將文書付與有辨別事理能力之同居人、
    受雇人或應應送達處所之接收郵件人員，行政程序法第七十
    二條第一項　前段、第七十三條第一項亦分別訂有明文，合
    先敘明。
四、經查：
　(一)異議人甲○○所有之車牌號碼六八○六－ＦＸ號自用小客車
    ，未依期限參加定期檢驗且逾期達六個月以上，而遭到原處
    分機關舉發之事實，有交通部公路總局臺中區監理所中監車
　  字第000000000號舉發違反道路交通管理事件通知
    單、交通部九十五年二月二十三日以中監違字第六○─00
    0000000號裁決書各一紙附卷可參，復為異議人所不
    爭執，自堪信為真實，是原處分機關據以掣單逕行舉發，並
    無違誤。
  (二)再查，異議人之戶籍地址為臺中縣龍井鄉○○村○○路三號
    ，此有本院依職權查詢異議人之全戶戶籍資料查詢結果一份
　　在卷可稽。而原處分機關已於九十四年八月十六日將前揭「
　  舉發違反道路交通管理事件通知單」委由郵政機關，以掛號
    方式郵寄送達至異議人之前揭戶籍地，並由其同居人「林慧
    怡」受領，此有郵件收件回執一份附卷可參。原處分機關復
    於九十五年二月二十七日將，前述之「道路交通管理事件裁
    決書」委由郵政機關，以掛號方式郵寄送達至異議人之前揭
    戶籍地，並由其同居人即大嫂「曾怡甄」受領，此亦有交通
    部公路總局臺中區監理所送達證書一份附卷足憑。依上所述
    ，足徵本件之「舉發違反道路交通管理事件通知單」、「道
    路交通管理事件裁決書」，原處分機關均屬合法送達。異議
    人雖辯稱該戶籍地分有八戶，原處分機關未向其所住之該戶
    為送達云云，惟其並無舉證以實其說，且即使其前開所述為
    真，異議人未將其分戶居住之事實，向戶籍主管機關為變更
    戶籍之登記，亦屬異議人自身之過失，是原處分機關信賴前
    開戶政機關之戶籍登記，而向該地址為送達，自屬合法。而
    原處分機關之送達既屬合法，則異議人之同居人「曾怡甄」
    於九十五年二月二十七日收受「道路交通管理事件裁決書」
    ，異議人如有不服，依法自應於翌日起二十日內聲明異議，
    惟本件異議人遲至九十六年四月九日始聲明異議，顯逾法定
    期限，自於法不合。
　(三)綜上所述，本件「舉發違反道路交通管理事件通知單」、「
  　道路交通管理事件裁決書」，其送達程序於法尚無不合，自
    已生送達之效力，異議人卻未於法定期間提出異議，僅空言
    泛稱未受送達，指摘原處分不當，實屬無據。從而，原處分
　　機關據以援引上開規定，裁處異議人罰鍰一千四百元整並註
  　銷車牌號碼六八○六－ＦＸ號自用小客車之牌照，核無不當
    ，本件異議為無理由，應予駁回。
五、據上論斷，應依道路交通管理處罰條例第八十七條第二項、
    道路交通案件處理辦法第十九條，裁定如主文。
中　　華　　民　　國　　96　　年　　6 　　月　　4 　　日
                            交通法庭  法　官　莊秋燕
以上正本證明與原本無異。
如不服本裁定應於送達後五日內向本院提出抗告狀。
                                      書記官  顏督訓
中　　華　　民　　國　　96　　年　　6 　　月　　4 　　日
